

### CONTACT

- 06 10 60 35 45
- ✓ valentin.auger@sncf.fr
- **?** 77210 Avon
- Permis B

## **FORMATIONS**

### 2023 - Aujourd'hui UTEC AVON

 Brevet de technicien supérieur SIO OPTION SISR

### 2019 - 2021 LYCEE LA FAYETTE

 Brevet de technicien supérieur SNIR OPTION SIN (obtenu)

#### 2016 - 2019 LYCEE LA FAYETTE

 Baccalauréat STI2D OPTION SIN (obtenu)

## COMPÉTENCES

- Esprit d'équipe
- Très bon relationnel
- Méthodique
- · Gestion du stress
- Rigueur
- Autonomie

#### LANGUES

• Anglais (B2)

# **AUGER** VALENTIN

### AGENT DE CONDUITE

## À PROPOS DE MOI

Passionné par le monde ferroviaire depuis mon entrée à la SNCF il y a un an, je suis animé par un désir profond de devenir conducteur de train. À 23 ans, fort de quatre années d'expériences chez Brico Dépôt et d'une année enrichissante au sein de la SNCF, je suis prêt à m'engager pleinement dans ce métier qui me fascine et à contribuer avec détermination à la sécurité et au confort des voyageurs.

## **EXPÉRIENCES**

#### SNCF VOYAGEURS

2023 - AUJOURD'HUI

Gestionnaire d'équipements techniques - Alternance

Cette année au sein de la SNCF, m'a permis d'assurer la gestion du parc d'équipements et de garantir son bon fonctionnement, de résoudre les problèmes matériels, logiciels et applicatifs rencontrés par les agents et de contribuer aux veilles quotidiennes des outils. La mission de GET exige d'être rigoureux et de développer un sens du travail méthodique, indispensable pour maintenir une haute qualité de service.

#### BRICO DEPOT

2019 - 2023

#### ELS (Employé libre-service) - Salarié

Ces quatre années passées chez Brico Dépôt m'ont permis de développer une expertise en gestion de la sécurité et en relation client. La réalisation de devis cuisine m'a appris à mener un projet dans son intégralité, du besoin client jusqu'à la conception de celuici.

## CENTRE D'INTÉRÊTS

- Mécanique
- Bricolage
- Nouvelles technologies